臺灣高雄地方法院刑事判決　　　　　　　96年度訴字第2841號
公　訴　人　臺灣高雄地方法院檢察署檢察官
被　　　告　甲○○
指定辯護人　本院公設辯護人乙○○
上列被告因違反槍砲彈藥刀械管制條例案件，經檢察官提起公
訴（96年度偵字第10138號），本院判決如下：
    主  文
甲○○未經許可寄藏手槍，處有期徒刑貳年柒月，併科罰金新臺
幣拾萬元，減為有期徒刑壹年參月拾伍日，併科罰金新臺幣伍萬
元，罰金如易服勞役，以新臺幣壹仟元折算壹日。扣案具有殺傷
力之制式半自動手槍壹支（含彈匣壹個，槍枝管制編號：
0000000000 號） 沒收。
    事  實
一、甲○○明知未經許可，不得持有制式手槍及具殺傷力之子彈
    ，竟於民國95年1 月底某日，在高雄縣旗山鎮○○路○段19
    3 巷9 弄1 號住處，受友人林瑞良（已歿）之託，代為保管
    具有殺傷力之西德SIG SAUER 廠P226型，口徑9mm 制式半自
    動手槍1 枝（槍枝管制編號0000000000號，含彈匣1 個）及
    具有殺傷力之子彈4 顆，甲○○應允收受後，乃將上開槍、
    彈藏放於前開旗山鎮○○路住處內，而未經許可無故寄藏上
    開槍、彈。嗣於96年3 月30日凌晨2 時許，甲○○因酒後心
    情低落，乃取出上開槍、彈，在高雄縣旗山鎮○○街，對空
    擊發4 次，旋即攜槍逃離現場，其中2 發擊破黃俊偉位於高
    雄縣旗山鎮○○街62號2 樓住處之玻璃窗（毀損部分未據告
    訴）。警方據報後，到場採得已擊發之彈殼4 顆、變形彈頭
    1 顆及彈頭碎片1 片。又甲○○於偵查機關未發覺其持有上
    開槍、彈前，於96年4 月1 日21時許，攜帶上開制式手槍1
    枝、彈匣1 個，前往高雄縣政府警察局旗山分局自首，而願
    接受裁判，並扣得上開手槍及彈匣。
二、案經高雄縣政府警察局旗山分局報告臺灣高雄地方法院檢察
    署檢察官偵查起訴。
    理  由
一、按被告以外之人於審判外之陳述，雖不符刑事訴訟法第159
    條之1 至第159 條之4 規定，而經當事人於審判程序同意作
    為證據，法院審酌該言詞陳述或書面陳述作成時之情況，認
    為適當者，亦得為證據；當事人、代理人或辯護人於法院調
    查證據時，知有該法第159 條第1 項不得為證據之情形，而
    未於言詞辯論終結前聲明異議者，視為有前項之同意，該法
    第159 條之5 業已明揭其旨。查本判決所引用之證據資料（
    詳後述），均經檢察官、被告及辯護人同意作為證據，本院
    審酌該證據作成當時之情形，核認適當，依刑事訴訟法第
    159 條之5 第1 項規定，具有證據能力。
二、上開犯罪事實，業據被告甲○○於本院審理中坦白承認，復
    有扣案手槍、彈殼可資佐證。又上開手槍經送鑑驗結果，認
    係口徑9mm 制式半自動手槍（槍枝管制編號0000000000號）
    ，為西德SIG SAUER 廠P226型，槍號為U425803 號，槍管內
    具6 條右旋來復線，擊發功能正常，可擊發同口徑制式子彈
    ，具有殺傷力等情，有內政部警政署刑事警察局96年5 月17
    日刑鑑字第09600540 14 號槍彈鑑定書附卷可稽。另關於持
    有具殺傷力子彈部分，因被告於本院96年9 月11日審理中陳
    稱：伊認為該4 顆子彈具有殺傷力，子彈外型均相同等語（
    見本院卷第30頁）；且參以證人黃俊偉於警詢中證稱：96
    年3 月30日凌晨2 時5 分許，在高雄縣旗山鎮○○里○○街
    62號2 樓，聽見4 聲爆炸聲及樓下汽車警報器聲響，並發現
    房間前面玻璃有2 處破裂情形，房間內遺留疑似彈頭1 顆等
    語明確（見警卷第6 頁），復有高雄縣警察局旗山分局刑案
    現場勘查採證紀錄報告表、0330槍擊案現場圖及現場照片在
    卷足參。是被告擊發其中2 顆子彈，既均可輕易貫穿玻璃，
    且在房間牆壁留下彈孔痕跡，顯見射擊力道之強，應具殺傷
    力，而被告持有4 顆子彈外型均相同，足認應均具有殺傷力
    。從而，被告自白核與事實相符，應堪採信，
    本件事證明確，被告犯行堪認定。
三、按槍砲彈藥刀械管制條例第7 條第4 項將「持有」與「寄藏
    」為分別之處罰規定，則單純之「持有」，固不包括「寄藏
    」，但「寄藏」之受人委託代為保管，其保管之本身所為之
    「持有」，既係「寄藏」之當然結果，法律上自宜僅就「寄
    藏」行為為包括之評價，不應另就「持有」予以論罪，最高
    法院著有74年台上字第3400號判例可資參照。
四、核被告所為，係犯槍砲彈藥刀械管制條例第7 條第4 項之未
    經許可寄藏手槍罪及同條例第12條第4 項之未經許可寄藏子
    彈罪。被告同時寄藏槍、彈，係以一行為同時觸犯未經許可
    寄藏手槍及子彈罪，為想像競合犯，應依刑法第55條前段規
    定，從較重之未經許可寄藏手槍罪處斷。查起訴書犯罪事實
    已載明被告寄藏槍、彈之事實，應已發生起訴效力，惟論罪
    法條卻誤載為槍砲彈藥刀械管制條例第7 條第4 項之未經許
    可持有手槍罪及同條例第12條第4 項之未經許可持有子彈罪
    ，惟嗣檢察官於本院審理時，已當庭更正起訴法條為同條例
    第7 條第4 項之未經許可寄藏手槍罪及同條例第12條第4 項
    之未經許可寄藏子彈罪，附此敘明。被告犯罪後，於有偵查
    犯罪職權之機關或個人發覺其上開犯行前，主動前往高雄縣
    政府警察局旗山分局，向承辦警員翁文和坦承犯罪，有高雄
    縣政府警察局旗山分局調查筆錄附卷可參，堪認被告符合自
    首之要件，爰依槍砲彈藥刀械管制條例第18條第1 項前段規
    定，減輕其刑。
五、爰審酌被告未經許可，擅自寄藏制式半自動手槍1 支、具殺
    傷力之子彈4 顆，對於他人安全及社會治安危害頗鉅，然念
    其於犯後尚能自首犯行，態度尚佳，以及其犯罪之手段、所
    生危害等一切情狀，量處如主文所示之刑。又被告所犯之罪
    ，雖屬中華民國九十六年罪犯減刑條例第3 條所定不予減刑
    之罪，惟因被告於上開條例施行前即96年4 月1 日自首，依
    同條例第2 條第1 項第3 款、第6 條、第7 條之規定，就有
    期徒刑及罰金部分，減其刑期及金額2 分之1 ；並審酌被告
    前揭情狀，就罰金部分依就刑法第42條第3 項規定諭知如主
    文所示易服勞役之折算標準，以資懲儆。至被告、辯護人固
    請求本院於法定刑度內再行酌減被告之刑，惟按刑法第59條
    之得酌量減輕其刑者，必須犯罪另有特殊之原因與環境等情
    ，而在客觀上足以引起一般同情，認為即予宣告法定最低度
    刑期猶嫌過重者，始有其適用，至於被告無前科、素行端正
    、子女眾多、家境貧困、肢體殘障、坦白犯行、犯罪所得低
    微、情節輕微或被告犯罪之動機、手段、犯罪後之態度等各
    種情狀，僅可為法定刑內從輕科刑之標準，不得據為酌量減
    輕之理由（最高法院28年度上字第1064號判例、45年度臺上
    字第1165號判例、51年度臺上字第899 號判例、91年度臺上
    字第733 號判決、94年度臺上字第9 號判決意旨參照）。從
    而，辯護人所稱被告無前科、家中有老父及祖父需要照顧等
    情節，均係刑法第57條所規定量刑之考慮標準，尚無從據為
    依刑法第59條減輕其刑之基礎，且本件亦無其他事證可認被
    告犯罪另有特殊之原因與環境，致客觀上足以引起一般同情
    ，而有即予宣告法定最低度刑期猶嫌過重之情事，是尚難遽
    依刑法第59條減輕其刑，併此敘明。
五、末查扣案具有殺傷力之西德SIGSAUER廠P226型，口徑9mm 制
    式半自動手槍手槍1 支（槍枝管制編號0000000000，含彈匣
    1 個），送驗結果業如前述，屬違禁物，不問屬於犯人與否
    ，應依刑法第38條第1 項第1 款規定宣告沒收。至扣案射擊
    後遺留現場之彈頭1 顆、彈殼4 顆及彈頭碎片1 片，已不具
    子彈之外型及功能，均不具殺傷力，非屬違禁物，無庸宣告
    沒收，併此敘明。
據上論斷，應依刑事訴訟法第299 條第1 項前段，槍砲彈藥刀械
管制條例第7 條第4 項、第12條第4 項、第18條第1 項前段，刑
法第11條、第62條後段、第55條、第42條第3 項、第38條第1項
第1 款，中華民國九十六年罪犯減刑條例第2 條第1 項第3 款、
第4 條、第6 條、第7 條，判決如主文
。
本案經檢察官丙○○到庭執行職務。
中　　華　　民　　國　　96　　年　　9 　　月　　29　　日
                  刑事第十五庭  審判長法  官  方百正
                                      法  官  戴韻玲
                                      法　官  王碧瑩
以上正本證明與原本無異。
如不服本判決，應於判決送達後10日內，向本院提出上訴狀。
                                      書記官  鄧思辰
中　　華　　民　　國　　96　　年　　9 　　月　　29　　日
附錄法條：槍砲彈藥刀械管制條例第7 條第4 項、第12條第4 項
。
